【裁判字號】    97,聲,3507
【裁判日期】    980330
【裁判案由】    發還擔保金
【裁判全文】
臺灣板橋地方法院民事裁定              97年度聲字第3507號
聲  請  人
即  債權人  丁○○
相  對  人
即  債務人  金龍保全股份有限公司
法定代理人  丙○○
            乙○○○
            甲○○
上列聲請人聲請發還擔保金事件，本院裁定如下：
    主      文
聲請人於臺灣士林地方法院九十五年度存字第七九六號擔保提存
事件一案所提存之擔保金新臺幣伍萬伍仟壹佰貳拾伍元准予發還
。
聲請程序費用由相對人負擔。
    理      由
一、按訴訟終結後，供擔保人證明已定20日以上之期間，催告受
    擔保利益人行使權利而未行使者，或法院依供擔保利益人之
    聲請，通知受擔保利益人於一定期間內行使權利並向法院為
    行使權利之證明而未證明者，法院應依供擔保人之聲請，以
    裁定命返還其提存物或保證書，民事訴訟法第104條第1項第
    3款定有明文，依同法第106條之規定，於其他依法令供訴訟
    上之擔保者，亦準用之。
二、本件聲請意旨略以：聲請人與相對人間請求交還支票事件，
    聲請人前依本院95年度裁全字第3285號民事裁定，為擔保假
    處分，曾提供如主文第1項所示之新臺幣55,125 元為擔保金
    ，並以臺灣士林地方院95年度存字第796 號提存事件提存後
    ，聲請禁止相對人就假處分裁定附表所列支票於本案判決確
    定前不得向付款人請求付款及轉讓與第三人，並應將支票交
    由執行人員記載此項事由在案。茲因聲請人已於訴訟終結後
    定20日以上之期間催告相對人行使權利而未行使，為此提出
    本院95年度裁全字第3285號民事裁定、臺灣士林地方法95年
    度存字第796號提存書、臺灣士林地方法院民國95年3月23日
    士院鎮95執全實字第655號函等影本各1件，聲請發還擔保金
    等語。
三、經查聲請人前開主張，業據其提出上開證據為證，並經本院
    依職權調閱本院95年度裁全字第3285號、臺灣士林地方法院
    95年度執全字第655 號假扣押保全程序暨執行卷、臺灣士林
    地方法院95年度存字第796 號擔保提存卷及本院97年度聲字
    第1871號聲請催告行使權利卷核閱屬實，復有臺灣基隆地方
    法院98年1月8日基院慧文檔字第0980000013號函1 紙及本院
    民事紀錄科查詢表4 紙在卷為證，聲請人之聲請意旨核與民
    事訴訟法第104條第1項第3款規定相符，應予准許。
四、爰依民事訴訟法第95條、第78條，裁定如主文。
中    華    民    國    98    年    3     月    30    日
                  民事第一庭  法  官  陳翠琪
以上正本證明與原本無異。
如不服本裁定應於送達後10日內向本院提出抗告狀，並應繳納抗
告裁判費新臺幣1,000 元整。
中    華    民    國    98    年    3     月    31    日
                              書記官  簡曉君


司法院資訊處製作；財團法人民間司法改革基金會備份。
